【裁判字號】    97,易,1215
【裁判日期】    970423
【裁判案由】    詐欺
【裁判全文】
臺灣臺中地方法院宣示判決筆錄          97年度易字第1215號
公  訴  人  臺灣臺中地方法院檢察署檢察官
被      告  丁○○
上列被告因詐欺案件，經檢察官提起公訴（96年度偵字第24734
號）及聲請併案（臺灣南投地方法院檢察署97年度偵字第122、1
23號）審理後，聲請改依協商程序判決，本院於中華民國97年4
月23日下午4 時30分，在本院第9 法庭宣示判決，出席職員如下
：
      法  官  楊萬益
      書記官  譚系媛
      通  譯  魏信得
法官起立朗讀判決主文、犯罪事實要旨、處罰條文、附記事項及
告以上訴限制、期間並提出上訴狀之法院，且諭知記載其內容：
一、主    文：
丁○○幫助意圖為自己不法之所有，以恐嚇使人將本人之物交付
，處有期徒刑肆月，如易科罰金，以新臺幣壹仟元折算壹日。緩
刑貳年。
二、犯罪事實要旨：
    丁○○明知國內層出不窮之詐騙集團或不法份子為掩飾不法
    行徑，避免執法人員之追查及處罰，經常利用他人之存款帳
    戶收取被害人所匯入之款項，且客觀上可預見一般取得他人
    帳戶使用之目的，常與財產犯罪所需有密切關連，且此種不
    法行為屢經媒體大肆宣導，竟仍基於幫助詐欺取財、恐嚇取
    財之未必故意，應不知真實姓名年籍，自稱「張會計」成年
    女子之要求，於民國96年8 月13日中午，在臺中市○○○路
    與黎明路之全家便利商店，將其分別在合作金庫銀行大里分
    行（下稱合庫）所開立帳號第0000000000000000號帳戶，及
    在臺灣郵政股份有限公司竹山東埔蚋郵局帳號第0000000000
    0000000 號帳戶之存摺、提款卡、密碼等物，交付真實姓名
    年籍不詳之成年男子使用。嗣該名男子與詐騙集團成員取得
    丁○○所有前揭帳戶後，即共同基於意圖為自己不法所有之
    犯意聯絡，分別為下列之行為：
  (一)該詐騙集團成員先於96年8 月16日晚間8 時許，向在臺北市
    中山區○○街58巷28號3 樓住處上網之丙○○，佯稱：願意
    援交，並相約在臺北市○○○路○ 段61號見面云云。俟丙○○於96年8 月19日，依約到達上開地點後，一名真實姓名年
    籍不詳之成年男子即撥打電話予丙○○，向丙○○恫稱：伊
    是天道盟的人，那名女子是伊罩的，要求丙○○匯款，如果
    不從，伊手上握有丙○○及其家人等相關資料，要對丙○○
    及其家人不利，出門小心一點，會斷手斷腳等語，致丙○○
    心生畏懼，而於同日晚間8 時30分許、晚間8 時39分許，分
    別匯款新臺幣（下同）1 萬4, 000元、1 萬6,000 元至丁○○所有前開郵局帳戶內。
  (二)該詐騙集團成員另於96年8 月17日凌晨1 時許，向在臺北市
    淡水鎮○○路32巷18之2 號3 樓住處上網之戊○○，自稱為
    「小芬」，並表示願意援交，再由另一名自稱「小芬」姊姊
    之成年女子，以保護「小芬」為由，要求戊○○須提供個人
    基本資料後，再由一名真實姓名年籍不詳之成年男子，撥打
    電話予戊○○，向戊○○恐嚇：「小芬」正在哭泣，如果不
    交出遮羞費，就等著收屍等語，致戊○○心生畏懼，而分別
    於96年8 月19日0 時34分許、同日凌晨0 時38分許，各匯款
    新臺幣1 萬元，總計2 萬元，至丁○○所有上開合庫帳戶內
    。
  (三)該詐欺集團成員自稱「阿成仔」之成年男子，又於96年8 月
    19日某時許，撥打乙○○電話，佯稱其網路交易有問題，須
    將帳戶內之款項，匯入其指定帳戶內等語，致其不疑有他，
    而陷於錯誤，遂依指示於同日下午4 時28分許、下午4 時51
    分許，先後匯款3500元、24983 元至丁○○所有上開郵局帳
    戶內。
  (四)該詐騙集團成員再於96年8 月19日晚間10時20分許，向在臺
    北縣板橋市○○路93巷42號住處上網之甲○○，佯稱：伊願
    意援交，而相約在臺北縣板橋市○○路見面云云。嗣甲○○
    依約到達上開地點後，該女子即撥打電話予甲○○，向甲○○誆稱：須確認身分為由，要求甲○○匯款至指定帳戶內云
    云，致甲○○陷於錯誤，先後於同日晚間8 時13分許、8 時
    32分許、8 時22分許、10時57分許，分別匯款1 萬元、5000
    元、1 萬元、3000元至丁○○之上開郵局帳戶內。而丙○○
    等4 人所匯款入上述2 帳戶後，隨即遭詐欺集團成員提領一
    空。事經戊○○、丙○○、乙○○及甲○○先後報警處理，
    始悉上情。
三、處罰條文：
    刑法第346 條第1 項、第339 條第1 項、第30條第1 項前段
    、第55條前段。
四、附記事項：
    至於檢察官移送併辦部分（臺灣南投地方法院檢察署97年度
    偵字第122 、123 號），雖未據檢察官提起公訴，惟該部分
    （即被害人乙○○及甲○○部分）與起訴之幫助詐欺部分係
    屬同一犯罪事實，具有事實上一罪之關係，應為起訴效力所
    及，本院自應併予審理。
五、協商判決除有刑事訴訟法第455 條之4 第1 項第1 款於本訊
    問程序終結前，被告撤銷協商合意或檢察官撤回協商聲請者
    ；第2 款被告協商之意思非出於自由意志者；第4 款被告所
    犯之罪非第455 條之2 第1 項所定得以協商判決者；第6 款
    被告有其他較重之裁判上一罪之犯罪事實者；第7 款法院認
    應諭知免刑或免訴、不受理者情形之一，及違反同條第2 項
    「法院應於協商合意範圍內為判決；法院為協商判決所科之
    刑，以宣告緩刑或二年以下有期徒刑、拘役或罰金為限」之
    規定者外，不得上訴。
六、如不服本件判決，且符合前述得上訴之特別規定者，得自收
    受判決送達之日起10日內，向本院提出上訴書狀，上訴於第
    二審法院。
中    華    民    國    97    年    4     月    23    日
                        刑事第九庭  書記官  譚系媛
                                    法  官  楊萬益
以上正本證明與原本無異。
上訴書如未敘述理由，應於上訴期間屆滿後20日內補提理由書於
本院。                              書記官  譚系媛
中    華    民    國    97    年    4     月    23    日


司法院資訊處製作；財團法人民間司法改革基金會備份。
